最高法院刑事判決　　　　　　　　　 111年度台上字第93號
上　訴　人　莊偉德





選任辯護人　賴錫卿律師
　　　　　　黃永嘉律師
上列上訴人因違反毒品危害防制條例案件，不服臺灣高等法院中
華民國110年7月28日第二審判決（110 年度上訴字第2025號，起
訴案號：臺灣新北地方檢察署109 年度偵字第1617號），提起上
訴，本院判決如下：
    主  文
上訴駁回。
    理  由
一、按刑事訴訟法第377 條規定，上訴於第三審法院，非以判決
    違背法令為理由，不得為之。是提起第三審上訴，應以原判
    決違背法令為理由，係屬法定要件。如果上訴理由書狀並未
    依據卷內訴訟資料，具體指摘原判決不適用何種法則或如何
    適用不當，或所指摘原判決違法情事，顯與法律規定得為第
    三審上訴理由之違法情形，不相適合時，均應認其上訴為違
    背法律上之程式，予以駁回。
二、本件原審審理結果，認為上訴人莊偉德意圖營利，有原判決
    犯罪事實所載販賣含有第二級毒品及第三級毒品之毒品咖啡
    包未遂之犯行明確，經比較新舊法及依想像競合犯之規定，
    因而維持第一審從一重論處上訴人犯販賣第二級毒品未遂罪
    刑（累犯，量處有期徒刑）及諭知沒收等之判決，駁回其在
    第二審之上訴，已載認其調查證據之結果及憑以認定犯罪事
    實之心證理由，有卷存資料可資覆按。
三、刑之量定，係實體法上賦予法院得依職權自由裁量之事項，
    苟已以行為人之責任為基礎，並斟酌刑法第57條各款所列情
    狀，在法定刑度內，酌量科刑，無偏執一端，致明顯失出失
    入情形，即不得任意指摘為違法，以為第三審上訴之理由。
    原判決已具體審酌刑法第57條科刑等一切情狀，並載敘如何
    有依刑法第47條第1 項規定除法定刑無期徒刑外加重其刑後
    ，再依同法第25條第2 項未遂犯規定減輕其刑、修正前毒品
    危害防制條例第17條第2 項自白規定遞減其刑之理由，在罪
    責原則下適正行使其量刑之裁量權，維持第一審科處有期徒
    刑2 年4 月，核其量定之刑罰，已兼顧相關有利與不利之科
    刑資料，客觀上並未逾越法定刑度或範圍，核無濫用裁量權
    限或司法院釋字第775 號解釋意旨所示牴觸比例原則、罪刑
    不相當之情形存在。又應否依刑法第59條酌量減輕其刑，法
    院本屬有權斟酌決定，故未酌減其刑，既不違背法令，自不
    得執為提起第三審上訴之理由，原審審酌上訴人所犯情狀，
    認無可憫恕之事由，已闡述其理由明確，未依該條規定酌減
    其刑，亦無違法可指。
四、上訴意旨指摘原判決未依法先加重後減輕，且漏未審酌上訴
    人之違反義務程度及所生危害，遽認無依刑法第59條規定酌
    減之必要，有判決不適用法則，併有違罪刑相當原則及比例
    原則等說詞，係就原審量刑職權之適法行使，徒以自己之說
    詞，任意指為違法，要與法律規定得為第三審上訴理由之違
    法情形，不相適合。應認其上訴為違背法律上之程式，予以
    駁回。
據上論結，應依刑事訴訟法第395條前段，判決如主文。
中    華    民    國   111    年    1     月    12    日
                  刑事第九庭審判長法  官  段  景  榕  
                                  法  官  鄧  振  球  
                                  法  官  汪  梅  芬  
                                  法  官  宋  松  璟  
                                  法  官  楊  力  進  
本件正本證明與原本無異
                                  書記官
中    華    民    國   111    年    1     月    13    日